# 关于IPO企业在产品核算问题

提问人：wangjiao0451 时间：2020-11-13 08:05:02
陈版您好：
某IPO公司从工艺流程上看是有在产品、半成品、产成品的，其中只有产成品是对外销售的，公司账面只核算半成品和产成品，在产品未核算，公司考虑在产品的重量是恒定不变的（假设恒定为50KG），仅受原材料的价格变动稍微影响在产品的金额，原材料价格仅个别年度变动较大，故公司不核算在产品。基于这种情况，说明公司不核算在产品的情况下结转的成本比核算在产品结转成本的情况要多。
想请教陈版主，基于此背景，公司不核算在产品在IPO过程中是否存在问题？是否必须将在产品从营业成本中转出补一部分核算入账面？若可以不核算在产品，那如何与存货盘点衔接？

回答人：chenyiwei
建议将成本核算与生产流程一致，核算在产品的转入和转出（即使其实物量不变，但完工程度和价值会有差异），否则不符合存货准则对存货成本结转和期末存货计量的相关规定。

提问人：wangjiao0451 时间：2020-11-15 16:11:00
感谢陈版主解答，但是由于金额影响微小，是否可以采取简便形式：即 2018 和 2019 年核算的在产品金额一致（不受原材料价格波动）， 2020 年 11 月开始正规核算？

回答人：chenyiwei
考虑能否基于重要性原则接受该简化处理。